臺灣高等法院刑事判決　　　　　　　　 96年度上訴字第941號
上　訴　人
即　被　告　甲○○
　　　　　　　　　　（另案於臺灣臺北監獄臺北分監執行中）
指定辯護人　本院公設辯護人王永炫
上列上訴人因違反槍砲彈藥刀械管制條例案件，不服臺灣臺北地
方法院95年度訴字第1142號，中華民國96年1月31日第一審判決
（起訴案號：臺灣臺北地方法院檢察署95年度偵字第9501號），
提起上訴，本院判決如下：
    主  文
原判決撤銷。
甲○○未經許可，持有可發射子彈具有殺傷力之改造手槍，處有
期徒刑年，併科罰金新臺幣肆萬元，罰金如易服勞役，以新臺
幣壹仟元折算壹日。扣案改造手槍壹支（槍枝管制編號：000000
0000，含彈匣壹個）、土造子彈顆，均沒收。
    事  實
一、甲○○於不詳時間、地點，自不詳人士，取得仿BERETTA廠
    92FS型半自動手槍製造槍枝，換裝土造金屬槍管而成，機械
    性能良好，可擊發適用子彈，具殺傷力之改造手槍1支（槍
    枝管制編號：0000000000，含彈匣1個），及具直徑約8.9MM
    土造金屬彈頭，可擊發，具殺傷力之土造子彈4顆，未經許
    可而持有之。迨至民國95年1月3日下午11時20分許，甲○○
    駕駛車牌號碼9970-KG自用小客車，將上開改造手槍、土造
    子彈，藏放在車內右後座腳踏墊下，搭載女友彭昀珺（經不
    起訴處分），前往臺北市○○區○○街121號前，甲○○下
    車離開，彭昀珺留在車內。經警上前盤問查獲，並扣得上開
    改造手槍、土造子彈。
二、案經臺北市政府警察局大安分局報請臺灣臺北地方法院檢察
    署檢察官偵查起訴。
    理  由
一、上揭上訴人即被告甲○○未經許可，持有改造手槍、土造子
    彈之事實，(一)有經警查獲之改造手槍1支、土造子彈4顆，扣
    案可資佐證。扣案改造手槍、土造子彈，經內政部警政署刑
    事警察局鑑定結果，認定送鑑手槍1支係仿BERETTA廠92FS型
    半自動手槍製造槍枝，換裝土造金屬槍管而成，機械性能良
    好，可擊發適用子彈，具殺傷力之改造手槍（槍枝管制編號
    ：0000000000，含彈匣1個）；送鑑子彈4顆，均係具直徑約
    8.9MM土造金屬彈頭，採樣1顆試射，可擊發，具殺傷力等情
    ，有該局95年1月17日刑鑑字第0950003092號槍彈鑑定書，
    附卷可稽（見偵字第2309號卷第69頁至第71頁）。(二)被告於
    檢察官訊問及原審、本院均承認於上揭時、地，經警於其所
    駕駛車輛，查獲上開改造手槍、土造子彈，且為警查獲前，
    其即知悉車輛內放置該槍、彈等情（見偵字第9501號卷第4
    、5頁、原審卷第46頁、本院卷第18頁）。警方於被告所駕
    駛車輛，查獲藏放在車內右後座腳踏墊下之槍、彈，被告既
    未能提出合理解釋，應係被告所持有無訛。
二、訊據被告否認持有槍、彈，並辯稱：警方查獲之槍、彈，係
    乙○○所放置等語。
三、經查，被告所稱乙○○其人，業於96年1月13日死亡等情，
    有個人基本資料查詢結果，附卷可稽（見本院卷第24頁），
    本院無從訊問查證。且持有槍、彈，屬嚴重犯罪行為，衡情
    持有者當不會任意放置在他人車輛。被告所辯上情，空言無
    據，且反於事理，不能採信。是以，本件事證明確，被告犯
    行堪以認定，應依法論科。
四、核被告所為，係犯槍砲彈藥刀械管制條例第8條第4項之未經
    許可持有可發射子彈具有殺傷力之改造手槍罪，及第12條第
    4項之未經許可持有子彈罪。被告以一行為持有具殺傷力改
    造手槍及土造子彈，為想像競合犯，應依刑法第55條關於想
    像競合犯規定，從較重之未經許可持有可發射子彈具有殺傷
    力之改造手槍罪處斷。
五、原審以被告罪證明確，據以論罪科刑，固非無見。惟(一)被告
    並非累犯，原判決主文欄卻記載為累犯，已有違誤。(二)警方
    查獲槍、彈時間，係95年1月3日下午11時20分許，原判決記
    載為95年1月3日11時20分許，同有未合。被告上訴意旨，否
    認犯罪，指摘原判決不當，提起上訴，雖無理由，惟原判決
    既有上開可議之處，即屬無可維持，本院應予撤銷改判。
六、本院審酌被告持有槍、彈，並未使用，犯罪情節較輕，及被
    告之素行、犯罪之動機、目的、手段，暨犯罪後態度等一切
    情狀，量處有期徒刑3年，併科罰金新臺幣4萬元。被告行為
    後，刑法第42條關於易服勞役之規定，於94年2月2日修正公
    布，95年7月1日施行。修正前易服勞役以新臺幣300元、600
    元、900元折算1日，修正後易服勞役以新臺幣1000元、2000
    元、3000元折算1日。本院諭知被告併科罰金新臺幣4萬元，
    顯然修正後規定，有利於被告，依刑法第2條第1項規定，比
    較新、舊法結果，爰適用修正後規定，諭知易服勞役之折算
    標準。扣案之改造手槍1支，及土造子彈4顆，除其中1顆土
    造子彈，業經鑑定時試射，而失其子彈之效能，已不屬違禁
    物，毋庸沒收外，均為違禁物，應依刑法第38條第1項第1款
    規定，宣告沒收。
據上論斷，應依刑事訴訟法第369條第1項前段、第364條、第299
條第1項前段，槍砲彈藥刀械管制條例第8條第4項、第12條第4項
，刑法第11條前段、第2條第1項、第55條、第42條第3項、第38
條第1項第1款，判決如主文。
本案經檢察官鄭銘謙到庭執行職務。
中　　華　　民　　國　　96　　年　　4 　　月　　24　　日
　　　　　　　　　刑事第十三庭審判長法  官  曾德水
                                    法  官  王炳梁
                                    法  官  李錦樑
以上正本證明與原本無異。
如不服本判決，應於收受送達後10日內向本院提出上訴書狀，其
未敘述上訴之理由者並得於提起上訴後10日內向本院補提理由書
（均須按他造當事人之人數附繕本）。
                                    書記官  吳金來
中　　華　　民　　國　　96　　年　　4 　　月　　24　　日
附錄：本案論罪科刑法條全文：
槍砲彈藥刀械管制條例第8條第4項
未經許可，持有、寄藏或意圖販賣而陳列第 1 項所列槍枝者，處
 3年以上10年以下有期徒刑，併科新臺幣700萬元以下罰金。
槍砲彈藥刀械管制條例第12條第4項
未經許可，持有、寄藏或意圖販賣而陳列子彈者，處 5 年以下有
期徒刑，併科新台幣 300 萬元以下罰金。
